【裁判字號】    89,上易,759
【裁判日期】    890509
【裁判案由】    毒品危害防制條例
【裁判全文】
臺灣高等法院臺南分院刑事判決              八十九年度上易字第七五九號   Ｇ
      上  訴  人
      即  被  告  甲  ○  ○
右上訴人因違反毒品危害防制條例案件，不服台灣台南地方法院八十九年度易字第三
號中華民國八十九年三月七日第一審判決（起訴案號：台灣台南地方法院檢察署八十
八年度毒偵字第八四二號，及移送併辦八十九年度毒偵字第二九八號），提起上訴，
本院判決如左：
      主      文
上訴駁回。
      事      實
甲○○前曾因施用毒品案件，於民國（下同）八十八年十月二十日，經強制戒治期滿
，由原審法院於同年十一月四日，以八十八年度易字第一三一八號判決免刑確定，猶
不知悔改，於五年內又基於概括之犯意，自八十八年十一月六日起，至八十九年一月
二十五日止，連續在台南縣永康市○○○路四十三巷十一之二號三樓住處，先後多次
施用第二級毒品安非他命，其間經警於八十八年十一月二十二日上午十時三十分許，
在上址查獲並扣得安非他命一包含袋重０‧四公克，繼於八十九年一月二十五日下午
四時許，又為警在上址查獲並扣得安非他一‧四公克。案經台南縣警察局永康分局移
送臺灣臺南地方法院檢察署檢察官偵查起訴及移送併辦。
      理      由
一、右開連續施用安非他命之犯罪事實，已迭據上訴人即被告甲○○，先後在警訊及
    歷次偵審中坦承不諱，且其第二次為警查獲時所採尿液，送請台南縣衛生局檢驗
    結果，呈安非他命陽性反應，亦有該局出具之尿液檢驗報告附卷足稽，並有經警
    查獲之安非他命二包扣案為憑。又其前因施用毒品案件，經原審法院於八十七年
    五月二十五日裁定送觀察、勒戒後，認有繼續施用毒品之傾向，復於八十七年六
    月二十四日裁定施以強制戒治，於八十八年十月二十日始強制戒治期滿，經原審
    法院判決免刑確定，復有原審法院八十七年度易字第一三一八號刑事判決在卷可
    佐。則其於強制戒治期滿為免刑判決確定後，五年內再犯毒品危害防制條例第十
    條罪之事證已至為明確，其犯行洵堪認定，應予依法論科。
二、查安非他命係屬毒品危害防制條例第二條所稱之第二級毒品，被告非法施用之，
    核係犯該條例第十條第二項之施用第二級毒品罪。其先後多次施用犯行，時間密
    接，犯罪構成要件相同，顯係基於概括犯意反覆為之，應依連續犯規定以一罪論
    ，並依法加重其刑。其第二次為警查獲移送併辦之犯行，雖未經起訴，然因與已
    起訴之事實，具有裁判上一罪之連續犯關係，為起訴效力所及，本院自應併予審
    判。原審本於同上之見解，適用刑法第十一條前段、第五十六條，毒品危害防制
    條例第十條第二項、第十八條第一項，並審酌被告已經強制戒治期滿，猶不知根
    除毒癮，離開戒治所不及一個月又再施用毒品，暨其犯後坦承犯行等一切情狀，
    對其量處有期徒刑一年二月，以資懲儆。復就扣案之安非他命二包認係毒品，依
    法併予宣告沒收並銷燬之。經核認事用法並無不合，量刑亦稱妥適。被告上訴意
    旨，指摘原判決量刑過重不當，為無理由，應予駁回。
三、據上論斷，應依刑事訴訟法第三百六十八條，判決如主文。
本案經檢察官蘇南桓到庭執行職務。
中    華    民    國      八十九      年      五      月      九        日
                                  臺灣高等法院臺南分院刑事第二庭
                                      審判長法官  游    明    仁
                                            法官  蘇    重    信
                                            法官  林    永    茂
右正本證明與原本無異。
不得上訴。
                                      法院書記官  楊    清    旺
中    華    民    國      八十九      年      五      月      十        日
附錄法條：
毒品危害防制條例第十條第一項：施用第一級毒品者，處六月以上五年以下有期徒刑
                              。
                      第二項：施用第二級毒品者，處三年以下有期徒刑。


司法院資訊處製作；財團法人民間司法改革基金會備份。
